臺灣新竹地方法院刑事判決
109年度訴字第738號
公  訴  人  臺灣新竹地方檢察署檢察官
被      告  傅楚君



指定辯護人  本院公設辯護人林建和  
上列被告因違反槍砲彈藥刀械管制條例案件，經檢察官提起公訴
（109年度偵緝字第430號），於本院準備程序進行中，被告就被
訴事實為有罪之陳述，經合議庭裁定由受命法官獨任進行簡式審
判程序，判決如下：
    主      文
傅楚君犯非法持有槍砲之主要組成零件罪，處有期徒刑陸月，併
科罰金新臺幣壹萬元，有期徒刑如易科罰金，罰金如易服勞役，
均以新臺幣壹仟元折算壹日。扣案之槍管壹枝沒收。 
    事實及理由
一、本件犯罪事實及證據，除證據部分另補充「被告傅楚君於本
    院準備程序及審理中之自白」外，餘均引用起訴書之記載（
    附件）。
二、核被告傅楚君所為，係犯槍砲彈藥刀械管制條例第13條第4
    項之非法持有槍砲之主要組成零件罪及同條例第12條第4 項
    之非法持有子彈罪。又被告以一持有行為，同時持有槍砲之
    主要組成零件、子彈，為一行為觸犯前述槍砲彈藥刀械管制
    條例第13 條第4 項、第12條第4 項之罪，為想像競合犯，
    應依刑法第55條前段規定，從一重之槍砲彈藥刀械管制條例
    第13 條第4 項之非法持有槍砲之主要組成零件罪處斷。爰
    以行為人之責任為基礎，審酌被告未經許可，無端持有槍砲
    主要組成零件及子彈，足見其守法觀念薄弱，對社會秩序及
    廣大民眾之人身安全造成相當程度之隱憂，嚴重危害社會治
    安，殊值非難，兼衡其持有槍砲主要組成零件之數量為1 支
    、子彈則為1顆，未持以犯罪或取得其他不法利益，亦未實
    際傷及他人或造成實際之損害，以及其自述高中畢業之智識
    程度、目前在監執行殘刑之生活狀況，及其犯後坦承犯行等
    一切情狀，量處如主文所示之刑，並諭知有期徒刑易科罰金
    及罰金易服勞役之折算標準，以示懲儆。
三、沒收：
    扣案之槍管1枝，為槍砲主要組成零件，係違禁物，不問屬
    於犯罪行為人與否，應依刑法第38條第1項規定宣告沒收。
    至扣案經內政部警政署刑事警察局鑑驗試射口徑8.8mm 之非
    制式子彈1 顆，雖均具殺傷力，惟經實際擊發而僅餘彈殼、
    彈頭，均已非違禁物，自毋庸宣告沒收，附此敘明。
據上論斷，應依刑事訴訟法第273條之1第1項、第299條第1 項前
段、第310條之2、第454條第2項，判決如主文。
本案經檢察官蔡宜臻提起公訴，經檢察官孫立婷到庭執行職務。
中　　華　　民　　國　　110 　年　　5 　　月　　13　　日
                  刑事第七庭  法  官  華澹寧
以上正本證明與原本無異。
如不服本判決，應於判決送達後20日內敘明上訴理由，向本院提
出上訴狀(應附繕本)，上訴於臺灣高等法院。其未敘述上訴理由
者，應於上訴期間屆滿後20日內向本院補提理由書「切勿逕送上
級法院」。 
中　　華　　民　　國　　110 　年　　5 　　月　　13　　日
                              書記官  吳羽君
附本案論罪科刑法條全文：
槍砲彈藥刀械管制條例第13條第4項
未經許可，持有、寄藏或意圖販賣而陳列第1項所列零件者，處6
月以上5年以下有期徒刑，併科新臺幣300萬元以下罰金。
槍砲彈藥刀械管制條例第12條第4項
未經許可，持有、寄藏或意圖販賣而陳列子彈者，處5 年以下有
期徒刑，併科新臺幣300萬元以下罰金。
（附件）
臺灣新竹地方檢察署檢察官起訴書
                                    109年度偵緝字第430號
　　被　　　告　傅楚君　
上列被告因違反槍砲彈藥刀械管制條例案件，已經偵查終結，認
應提起公訴，茲將犯罪事實及證據並所犯法條分敘如下：
　　　　犯罪事實
一、傅楚君明知非經主管機關許可，不得持有槍砲主要零件及子
    彈，竟基於非法持有槍砲主要零件及子彈之犯意，於民國10
    8年12月17日下午6時許，在新竹市關東橋加油站附近，以新
    臺幣3000元之代價，向綽號「阿龍」之不詳年籍成年人購買
    土造金屬槍管1支及非制式子彈1顆，而非法持有上開土造金
    屬槍管1支、子彈。嗣於108年12月18日下午5時許，傅楚君
    攜帶上開土造金屬槍管、子彈，在新竹縣寶山鄉明湖路與環
    北路口與人發生車禍，傅楚君因恐遭警查獲上開槍管、子彈
    ，遂聯絡不知情友人陳柏翰（另為不起訴處分）到場，陳柏
    翰駕駛車牌號碼0000-00自用小客車到達後，傅楚君即將上
    開槍管、子彈放置在陳柏翰上揭車輛副駕駛座腳踏墊處，而
    警方獲報到場處理，經陳柏翰同意搜索後，為警扣得上開上
    開土造金屬槍管、子彈，因而查獲。
二、案經新竹縣政府警察局竹東分局報告偵辦。
　　　　證據並所犯法條
一、證據清單及待證事實：
編號 證 據 名 稱 待 證 事 實 1 被告傅楚君於警詢及偵查中之自白。 全部犯罪事實。 2 同案被告陳柏翰於警詢及偵查中之供述。 全部犯罪事實。 3 新竹縣政府警察局竹東分局搜索扣押筆錄、扣押物品目錄表、現場照片8張。 警方查扣前開槍管、子彈等物過程之事實。 4 內政部警政署刑事警察局109年6月1日刑鑑字第1090020836號鑑定書1份。 扣案之子彈1顆，認係非制式子彈，可擊發，認具殺傷力之事實。 5 內政部109年7月7日內授警字第1090871798號函1份 扣案之土造金屬槍管，認屬公告之槍砲主要組成零件。 
二、核被告所為，係犯槍砲彈藥刀械管制條例第12條第4項之未
    經許可持有子彈及同條例第13條第4 項之未經許可持有槍砲
    主要組成零件等罪嫌。被告以一行為分別觸犯上開2罪嫌，
    請依刑法第55條前段想像競合犯之規定，從一重以未經許可
    持有槍砲主要組成零件論處。至扣案之槍砲主要組成零件，
    係槍砲彈藥刀械管制條例管制之物，自屬違禁物，請依刑法
    第38條第1 項之規定宣告沒收。而扣案之非制式子彈1 顆，
    已試射擊發，剩餘彈殼、彈頭，因不再具有子彈之功能，已
    非違禁物，爰不聲請宣告沒收。
三、依刑事訴訟法第251條第1項提起公訴。
　　此　致
臺灣新竹地方法院
中　　華　　民　　國　 109　　年　　7 　　月　　29　　日
　　　　　　　　　　　　　　　檢　察　官　蔡宜臻
本件正本證明與原本無異
中　　華　　民　　國　 109　　年　　8 　　月　　7 　　日
　　　　　　　　　　　　　　　書  記  官  劉乃瑤